【裁判字號】    92,毒抗,87
【裁判日期】    920127
【裁判案由】    聲請觀察勒戒
【裁判全文】
臺灣高等法院臺中分院刑事裁定                      九十二年度毒抗字第八七號
    抗  告  人
    即  被  告  甲○○  男  三.
右抗告人因違反毒品危害防制條例案件，經檢察官聲請觀察、勒戒，不服臺灣南投地
方法院中華民國九十一年十二月三十一日第一審裁定（九十一年度毒聲字第一二七七
號，聲請案號：台灣南投地方法院檢察署九十一年度聲觀字第四九○號，九十一年度
毒偵字第七七九號），提起抗告，本院裁定如左：
    主      文
抗告駁回。
    理      由
一、按犯毒品危害防制條例第十之罪者，檢察官應向法院聲請將被告移送勒戒處所觀
    察、勒戒，此於毒品危害防制條例第二十條第一項、觀察勒戒處分執行條例第三
    條第一項定有明文。
二、本件檢察官聲請意旨略以：被告甲○○（以下簡稱為被告）基於概括之犯意，自
    民國（下同）八十九年六月五日之後某日起，至九十一年八月二十七日十三時三
    十分許回溯之九十六小時內某時點止，連續在不詳處所，施用第一級毒品海洛因
    多次，為警於九十一年八月二十七日十一時四十五分許，在南投縣南投市○○里
    ○○路五七九號查獲，並扣得供施用毒品之注射針筒一支，爰聲請將被告裁定移
    送勒戒處所觀察、勒戒。
三、經查：本案被告前因違反毒品危害防制條例案件，於八十九年六月五日出獄後，
    確有多次施用第一級毒品海洛因，業據其於警訊坦白承認。並有被告自承其用來
    施用第一級毒品海洛因之注射針筒一支扣案可稽。即經檢察官訊問，被告亦坦承
    有施用第一級毒品海洛因之犯行。雖辯稱：此係在九十一年七月間施用，惟被告
    於九十一年八月二十七日十一時四十五分許，在南投縣南投市○○里○○路五七
    九號被警查獲之後，經警採集其尿液送驗結果，呈嗎啡陽性反應，有南投縣政府
    衛生局九十一年九月十九日投衛局檢字第九一○一七三七八號尿液檢驗單及內政
    部警政署刑事警察局九十一年十一月二十一日刑鑑字第○九一○二八六五七九號
    鑑驗通知書附卷可稽。惟按人體之代謝原理，施用毒品後經尿液排出之時間，依
    施用量之多寡、施用者之年齡、性別及代謝功能不同而有所差異，一般而言，施
    用者在施用毒品後四十八小時內所排泄之尿液，均有可能被檢出毒品經人體代謝
    後之物質，且若經常或大量施用，則毒品經代謝後之物質由尿液排出時間約可延
    長至九十六小時。本件被告之尿液經查係由警員於九十一年八月二十七日十三時
    三十分許採送檢驗，依據人體之代謝原理，被告於九十一年八月二十七日十三時
    三十分許回溯之九十六小時內，有再施用第一級毒品海洛因，要無可疑。被告既
    有施用第一級毒品海洛因而犯毒品危害防制條例第十之罪，則原審法院依據檢察
    官之聲請，並依據毒品危害防制條例第二十條第一項及觀察勒戒處分執行條例第
    三條第一項之規定，裁定將被告移送勒戒處所執行觀察、勒戒，核無不合。被告
    仍以：其在假釋保護管束中表現優異，不可能再施用毒品而觸法，且注射針筒係
    過去所遺留，尿液會有毒品反應，亦應係在公共場所不慎吸到二手煙所致等情詞
    ，提起抗告，，其抗告核無理由，應予駁回。
四、據上論斷，應依刑事訴訟法第四百十二條，裁定如主文。
中      華      民      國      九十二     年     一      月   二十七   日
                                臺灣高等法院臺中分院刑事第三庭
                                      審判長法  官  陳  朱  貴
                                            法  官  胡  忠  文
                                            法  官  廖  柏  基
右正本證明與原本無異。
不得再抗告。
                                            書記官  詹  錫  朋
中      華      民      國      九十二     年     一      月   二十八   日
                                                                        Ｒ


司法院資訊處製作；財團法人民間司法改革基金會備份。
